【裁判字號】    99,審易,4388
【裁判日期】    991110
【裁判案由】    竊盜
【裁判全文】
臺灣高雄地方法院刑事判決            99年度審易字第4388號
公  訴  人  臺灣高雄地方法院檢察署檢察官
被      告  丁○○
上列被告因竊盜案件，經檢察官提起公訴（99年度偵字第23981
號），本院判決如下：
    主  文
丁○○犯竊盜罪，累犯，處有期徒刑伍月；又犯攜帶兇器竊盜罪
，累犯，處有期徒刑玖月，扣案之扳手貳支、螺絲起子參支均沒
收。應執行有期徒刑壹年，扣案之扳手貳支、螺絲起子參支均沒
收。
    事實及理由
一、按被告以外之人於審判外之言詞或書面陳述，除法律有規定
    者外，不得作為證據。又被告以外之人於審判外之陳述，雖
    不符前4 條之規定，而經當事人於審判程序同意作為證據，
    法院審酌該言詞陳述或書面陳述作成時之情況，認為適當者
    ，亦得為證據。當事人、代理人或辯護人於法院調查證據時
    ，知有第159 條第1 項不得為證據之情形，而未於言詞辯論
    終結前聲明異議者，視為有前項之同意，刑事訴訟法第15 9
    條第1 項、第159 條之5 第1 項、第2 項分別定有明文。查
    本案認定事實所引用之卷證資料，除原已符同法第159 條之
    1 至第159 條之4 規定、及法律另有規定等傳聞法則例外規
    定，而得作為證據外，其餘卷證資料，並無證據證明係公務
    員違背法定程序所取得，而檢察官、被告於本院審理時，均
    不爭執其證據能力，且本院審酌前揭證據作成時之情況，並
    無違法取證之瑕疵，亦認以之作為證據為適當，是本件有關
    被告以外之人於審判外之言詞或書面陳述等供述證據，依前
    揭法條意旨，自均得為證據。
二、本件犯罪事實及證據，除累犯事實補充為：「丁○○前因竊
    盜案件，經本院以民國97年度易字第157 號判決判處有期徒
    刑9 月確定，於98年5 月17日縮刑期滿執行完畢。」等語；
    犯罪事實一第3 行之「高雄市○○區○○街52號」，更正為
    「高雄市○○區○○路上民生醫院之機車停車格內」、第4
    行之「以自備之鑰匙」，更正為「以插置於機車之鑰匙發動
    電門騎走機車之方式」、第6 行第2 句補充為：「攜帶客觀
    上具有危險性且足供兇器使用之扳手2 支、螺絲起子3 支，
    並以螺絲起子撬開乙○○所有‧‧」等語；證據部分補充：
    「被告於本院審理中之自白」，其餘均引用檢察官起訴書（
    如附件）之記載。
三、按刑法第321 條第1 項第3 款所稱兇器，其種類並無限制，
    凡客觀上足對人之生命、身體、安全構成威脅，具有危險性
    之兇器均屬之，且祇須行竊時攜帶此種具有危險性之兇器為
    已足，不以攜帶之初有行兇之意圖為必要（最高法院79臺上
    字第5253號判例意旨可資參照）。查被告丁○○所持之扳手
    2 支、螺絲起子3 支均屬金屬製品，足以撬開自小貨車之後
    車門，可見其質地堅硬，若持之揮打，客觀上顯然足以對人
    之生命、身體、安全構成威脅，具有危險性，應屬兇器無誤
    。核被告所為，係犯係犯刑法第320 條第1 項竊盜及同法第
    321 條第1 項第3 款攜帶兇器竊盜罪。又被告於99年7 月19
    日凌晨3 時許、凌晨3 時25分許，均在高雄市○○區○○路
    119 巷口，竊取被害人乙○○物品次數雖達2 次，惟如數個
    犯罪行為於同時同地或密切接近之時間，實施、侵害同一之
    法益，就各行為之獨立性較為薄弱時，依一般社會觀念及刑
    法評價上，以視為係基於單一犯意，接續施行之數個動作，
    而認為屬於包括之一行為予以評價較為合理，即應屬係單純
    一罪之接續犯，準此，被告上開2 次竊取他人物品之行為，
    應係基於單一竊盜之接續動作至明，而僅論以單純一罪為已
    足。被告所犯上開2 罪，犯意各別、行為互殊，應分論併罰
    。又被告有如犯罪事實欄所載之前科，於98年5 月17日縮刑
    期滿執行完畢之事實，有臺灣高等法院被告前案紀錄表1 份
    在卷可佐，其於5 年以內故意再犯本件有期徒刑以上之2 罪
    ，均為累犯，各應依刑法第47條第1 項規定加重其刑。爰審
    酌被告不思以正當方法賺取財物，竟貪圖私利而行竊，破壞
    他人對財產權之支配，危害社會治安，行為顯然可議；惟念
    其犯後能坦承犯行，態度尚佳，所竊物品業據被害人領回，
    所生損害已有減輕等一切情狀，分別量處如主文所示之刑，
    並依刑法第51條第5 款之規定，定其應執行刑，以資懲儆。
    另扣案之扳手2 支、螺絲起子3 支、均為被告所有，且係供
    本件攜帶兇器竊盜所用之物，業經被告於本院審理中供承不
    諱，爰依刑法第38條第1 項第2 款規定，宣告沒收之。至扣
    案之鑰匙1 支雖係供被告竊車所用之物，然被告辯稱非其所
    有，且無證據足認該鑰匙確係被告所有，爰不宣告沒收。
據上論斷，應依刑事訴訟法第299 條第1 項前段、第310 條之2
、第454 條第2 項，刑法第320 條第1 項、第321 條第1 項第3
款、第47條第1 項、第51條第5 款、第38條第1 項第2 款，刑法
施行法第1 條之1 ，判決如主文。
本案經檢察官甲○○到庭執行職務。
中    華    民    國    99    年    11    月    10    日
                    刑事第十庭  法  官  方錦源
以上正本證明與原本無異。
如不服本判決應於收受本判決後10日內向本院提出上訴書狀，並
應敘述具體理由，如未敘述上訴理由者，應於上訴期間屆滿後20
日內補提理由書狀於本院（均須按他造當事人之人數附繕本）「
切勿逕送上級法院」。
中    華    民    國    99    年    11    月    10    日
                                書記官  黃勤涵
附件
臺灣高雄地方法院檢察署檢察官起訴書   99年度偵字第23981號
被      告  丁○○  男  45歲（民國○○年○月○日生）
                    住高雄市苓雅區○○○路133巷7號
                    國民身分證統一編號：Ｚ000000000號
上列被告因竊盜案件，業經偵查終結，認應提起公訴，茲敘述犯
罪事實及證據並所犯法條如下：
        犯罪事實
一、丁○○前因竊盜案件，經法院判處有期徒刑9 月確定，於民
    國98年5 月17日執行完畢釋放。詎不知悔改，意圖為自己不
    法之所有，先於99年7 月19日凌晨2 時許，在高雄市○○區
    ○○街52號，以自備之鑰匙，竊取丙○○所有之車號XVD-14
    9 號重型機車得手；復於同日凌晨3 時許，騎乘上開竊得之
    機車至高雄市○○區○○路119 巷口，以客觀上具有危險性
    之螺絲起子撬開乙○○所有之車號XV-5297 號自小貨車後車
    門後，竊取車內之PanasonicDVD主機、DennysDVD 主機、
    Onkyo DVD 主機、Gcoral音響主機、Dennys音響主機各1 台
    得手，並將上開物品置於竊得之機車腳踏板上，載往其位於
    高雄市苓雅區○○○路133 巷7 號住處房間內藏匿；旋再於
    同日凌晨3 時25分許，返回上開自小貨車內，接續竊取車內
    Pinoneer DVD主機、Sansui音響主機各1 個及Sharp 牌、
    Tera牌喇叭各2 個，正欲將上開物品置於上開機車腳踏板之
    際，為巡邏員警發現當場查獲，並扣得機車鑰匙1 支、扳手
    2 支、起子3 支等物，丁○○再於同日帶警方至其上開住處
    ，扣得上開失竊之物品。
二、案經高雄市政府警察局移送偵辦。
             證據並所犯法條
一、證據：( 一) 被告丁○○於警詢及偵查中之自白，( 二) 被
    害人丙○○、乙○○於警詢中之指訴，( 三) 鑰匙1 支、扳
    手2 支、起子3 支扣案，( 四) 被害人領回贓物之贓物認領
    保管單各1 張。
二、所犯法條：核被告所為，分別係犯刑法第320 條第1 項、第
    32 1條第1 項第3 款之竊盜罪嫌。被告所為上開2 罪間，犯
    意各別，請分論併罰。被告於曾受有期徒刑執行完畢後，5
    年內再犯本件有期徒刑以上之罪，為累犯，請依刑法第47條
    第1項 規定加重其刑。上開扣押物，請依法宣告沒收。
三、依刑事訴訟法第251 條第1 項提起公訴。
    此  致
臺灣高雄地方法院
中    華    民    國    99    年    8     月    26    日
                          檢  察  官   戊○○
附錄本判決論罪之法條：
刑法第320 條第1 項
意圖為自己或第三人不法之所有，而竊取他人之動產者，為竊盜
罪，處5 年以下有期徒刑、拘役或500 元以下罰金。
刑法第321 條第1 項第3 款
犯竊盜罪而有左列情形之一者，處6 月以上、5 年以下有期徒刑
：
三攜帶兇器而犯之者。

司法院資訊處製作；財團法人民間司法改革基金會備份。
